【裁判字號】    98,交抗,1542
【裁判日期】    980629
【裁判案由】    違反道路交通管理處罰條例
【裁判全文】
臺灣高等法院交通事件裁定            98年度交抗字第1542號
抗  告  人
即受處分人  甲○○
上列抗告人因違反道路交通管理處罰條例案件，不服臺灣板橋地
方法院中華民國98年4月28日所為裁定（98年度交聲字第941號）
，提起抗告，本院裁定如下：
    主  文
抗告駁回。
    理  由
一、聲明異議意旨略以：聲明異議人即受處分人甲○○於民國97
    年4月13日凌晨4時13分許，駕駛車號8957-QD號自用小客車
    ，行經台北縣中和市○○路、建一路口，因有「汽車駕駛人
    ，駕駛汽車經測試檢定有酒精濃度超過規定標準（每公升
    0.61毫克）」之違規，經警攔停舉發，以違反公共危險罪，
    並經刑事判決罰金新台幣2萬元確定在案，但於98年3月18日
    接獲台北區監理所北監自字0982004369號函要補繳不足罰金
    2萬9千5百元部分，經詢簡易庭相關人員告知，只要將罰金
    收據寄監理所銷單即可；而按法律繳交法院罰金，現監理所
    又通知要按道路交通管理處罰條例補行政罰鍰，基於一事不
    二罰及刑事優先於行政罰之原則，違規罰款提出異議狀，恭
    請裁決！另吊扣照2年，其法律依據為何？又監理所人員稱
    案件延誤以致吊扣駕照24個月，惟伊均按時間寄監理所，請
    查認監理所收發文日期，郵局寄至家中簽收日期，即可佐證
    何來延誤等語。
二、原裁定略以：(一)按受處分人不服第八條主管機關所為之處罰
    ，得於接到裁決書之翌日起20日內，並得依法扣除在途期間
    ，向管轄地方法院聲明異議，道路交通管理處罰條例第87條
    第1項及道路交通案件處理辦法第12條分別定有明文。此為
    交通異議事件之程序規定，為聲明異議之合法要件，受處分
    人聲明異議自須合於此項程序規定，法院始得受理為實體之
    審查。又交通法庭認聲明異議不合法律上之程式，且無從補
    正者，應以裁定駁回之，道路交通案件處理辦法第18條亦有
    明文。(二)本件異議人於97年4月13日經警舉發違規後，原處
    分機關於97年12月12日裁決，於97年12月17日寄存送達，計
    至同年月29日生送達效力（97年12月27日為星期六，依法順
    延）等情，有舉發違反道路交通管理事件通知單、裁決書、
    送達證書等件附卷可稽。而異議人遲至98年3月20日，始具
    狀向原處分機關提起本件異議，已逾越法定20日異議期間，
    其聲明異議自不合法律程式，且無從補正，從而駁回受處分
    人之異議。
三、抗告意旨略以：伊係於98年3月18日收到台北區監理所自用
    車裁罰課函文通知，經伊電詢後知悉將向檢察署繳款2萬元
    之收據給監理所銷案即可，故請父親代為處理，而再於同年
    月19日電詢裁罰課承辦人蔡小姐，公文函為何一罪兩罰，經
    蔡小姐告知：若有任何問題，可至監理所出申請異議書，父
    親即於翌日至監理所自用裁罰課提出申請異議書。故伊係針
    對98年3月18日之公文函提出異議，與原裁定內容有出入，
    爰提出抗告等語。
四、按受處分人，不服道路交通管理處罰條例第8條主管機關所
    為之處罰，得於接到裁決書之翌日起20日內，向管轄地方法
    院聲明異議，同條例第87條第1項定有明文。是得聲明異議
    對象，係指公路主管機關就違反道路交通管理處罰條例事件
    所為處罰之「裁決」，至警察機關或監理單位所為違反道路
    交通管理事件通知單、書函或交通事件裁決所之書函自與上
    開所指裁決不相同，自非異議之對象，倘異議人就上開通知
    單、書函或交通事件裁決所書函逕向管轄地方法院聲明異議
    ，則難認其異議合於法律上之程式，自應以裁定駁回之。本
    件抗告人既係針對交通部公路總局臺北區監理所98年3月12
    日北監自字第0982004369號函文（即抗告人98年3月18日收
    受函文）不服，所為聲明異議，揆諸上開說明，其異議不合
    法律上之程式，原審法院疏未注意，以抗告人原裁決處分97
    年12月17日寄存送達，計至同年月29日生送達效力，抗告人
    竟遲至98年3月20日方為異議，顯已逾20日之異議期限，駁
    回其異議之聲請，雖有不當，然如前述，抗告人以上開函文
    為異議對象，原裁定即應依法駁回異議人之異議，是本件駁
    回之理由雖有不同，然結果並無二致。抗告意旨仍執不服該
    函文所載事由，指摘原裁定不當，請求撤銷，為無理由，應
    予駁回。
五、據上論結，應依道路交通案件處理辦法第26條，刑事訴訟法
    第412條，裁定如主文。
中    華    民    國    98    年    6     月    29    日
                        交通法庭審判長法  官  何菁莪
                                      法  官  江振義
                                      法  官  李麗珠
以上正本證明與原本無異。
不得再抗告。
                                      書記官  陳禹任
中    華    民    國    98    年    7     月     2    日


司法院資訊處製作；財團法人民間司法改革基金會備份。
